臺灣臺東地方法院刑事判決
110年度原侵訴字第17號
公  訴  人  臺灣臺東地方檢察署檢察官
被      告  AV000-A109333Z（真實姓名年籍詳卷）
選任辯護人  黃建銘律師(法扶律師)          
上列被告因妨害性自主案件，經檢察官提起公訴（110年度偵緝
字第78號），被告於準備程序中為有罪之陳述，經告知簡式審判
程序意旨，並聽取公訴人及被告、辯護人之意見後，本院合議庭
裁定由受命法官獨任依簡式審判程序審理，判決如下：
    主  文
AV000-A109333Z對於十四歲以上未滿十六歲之女子為性交，累犯
，處有期徒刑肆月。
    犯罪事實及理由
一、本件犯罪事實及證據，除引用如附件檢察官起訴書之記載外
    ，證據部分並補充如下：被告AV000-A109333Z於本院審理中
    之自白（詳見本院民國110年10月7日準備程序筆錄、簡式審
    判筆錄）。
二、按司法機關所製作必須公示之文書，不得揭露被害人（兒童
    及少年）之姓名、出生年月日、住居所及其他足資識別被害
    人身分之資訊，性侵害犯罪防治法第12條第2項、兒童及少
    年福利與權益保障法第69條第2項分別定有明文。查本件必
    須公示之判決書，因有揭露足以識別被害人身分資訊之虞，
    爰依上開法律之規定，就被害人A女之身分以代號表示（代
    號及真實姓名對照表，置於警卷證物袋內）。
三、查被害人A女於被告為本件犯行時，係14歲以上未滿16歲之
    女子，此有A女之年籍資料在卷可按。是核被告所為，係犯
    刑法第227條第3項之對於14歲以上未滿16歲之女子為性交罪
    。又被告前因公共危險案件，經法院判決處有期徒刑2月確
    定，於105年12月1日易科罰金執行完畢，此有臺灣高等法院
    被告前案紀錄表附卷可參，其於該徒刑執行完畢後，5年以
    內故意再犯本件有期徒刑以上之罪，為累犯，且無司法院大
    法官釋字第775號解釋所示罪刑不相當之情形，應依刑法第4
    7條第1項之規定加重其刑。另刑法第227條第3項，既已就被
    害人為14歲以上未滿16歲之人設有特別處罰之規定，故被告
    就所犯上開之罪，無庸再依兒童及少年福利與權益保障法第
    112條第1項前段之規定加重其刑，併予敘明。
四、爰以行為人之責任為基礎，審酌被告明知被害人年齡為14歲
    以上未滿16歲，年少智慮未深、身心發展及性觀念意識未臻
    健全成熟，竟仍與之發生性關係，所為已影響被害人身心健
    康正常發展，實不足取，應予以譴責。惟念及被告犯後坦承
    犯行，態度尚可，因年輕氣盛，血氣方剛，情慾衝動難抑，
    且本案行為之發生係出於雙方合意，被告並無對被害人施以
    強暴、脅迫，兼衡其自陳從事綁鋼筋工作，每月收入約新臺
    幣（下同）3萬5千元至4萬元，每月固定給父親生活費6千元
    ，左眼因小學時刺傷而無法看見，但未因此領有身心障礙證
    明，教育程度為高職肄業（本院卷第11頁個人基本資料表）
    ，及公訴人與被害人父親就量刑所表示之意見等一切情狀，
    量處如主文所示之刑。至其所受宣告之刑雖為有期徒刑4月
    ，惟因刑法第227條第3項之罪，其法定最重本刑為7年以下
    有期徒刑之罪，不符刑法第41條第1項所定得易科罰金之要
    件，故本判決主文所宣告之刑，仍不得併予宣告易科罰金之
    折算標準，附此敘明。
據上論斷，應依刑事訴訟法第273條之1第1項、第299條第1項前
段、第310條之2、第454條第2項，刑法第227條第3項、第47條第
1項，判決如主文。
本案經檢察官羅佾德提起公訴，檢察官甲○○到庭執行職務。
中　　華　　民　　國　　110 　年　　10　　月　　21    日
                  刑事第三庭  法  官  朱貴蘭
以上正本證明與原本無異。
如不服本判決應於收受送達後20日內向本院提出上訴書狀，並應
敘述具體理由；其未敘述上訴理由者，應於上訴期間屆滿後20日
內向本院補提理由書（均須按他造當事人之人數附繕本）。「切
勿逕送上級法院」。告訴人或被害人對於本判決如有不服，請書
具不服之理由狀，請求檢察官上訴者，其上訴期間之計算係以檢
察官收受判決正本之日期為準。
中　　華　　民　　國　　110 　年　　10　　月　　21　　日
                              書記官  邱仲騏
附錄論罪科刑法條
中華民國刑法第227條
對於未滿十四歲之男女為性交者，處3年以上10年以下有期徒刑
。
對於未滿十四歲之男女為猥褻之行為者，處6月以上5年以下有期
徒刑。
對於十四歲以上未滿十六歲之男女為性交者，處7年以下有期徒
刑。
對於十四歲以上未滿十六歲之男女為猥褻之行為者，處3年以下
有期徒刑。
第1項、第3項之未遂犯罰之。
附件：
臺灣臺東地方檢察署檢察官起訴書
                                     110年度偵緝字第78號
　　被　　　告　AV000-A109333Z　（真實姓名、年籍詳卷）
上列被告因妨害性自主案件，已經偵查終結，認應提起公訴，茲
將犯罪事實及證據並所犯法條分敘如下：　　　　
　　　　犯罪事實
一、AV000-A109333Z與（真實姓名、年籍詳卷，下稱A男）係未
    成年女子AV000-A109333（民國94年4月生，真實姓名、年籍
    詳卷，下稱A女）為表舅侄關係。A男明知A女為14歲以上未
    滿16歲之人，性觀念未臻成熟，並無完全之性自主同意能力
    ，竟仍基於與14歲以上未滿16歲之人合意性交之犯意，於民
    國109年7月20日21時許，在位於臺東縣○○鄉○○路00號華園旅
    社內，經A女同意後，由A男以其陰莖插入A女陰道內之方式
    ，與A女為性交之行為1次。嗣因A女父母發覺而通報社工報
    警處理，經警循線查悉上情。
二、案經臺東縣警察局大武分局報告偵辦。
　　　　證據並所犯法條
一、證據清單及待證事實：
編號 證  據  名  稱 待  證  事  實 1 被告A男於警詢與偵訊中之自白。 坦承全部犯罪事實。 2 被害人A女於警詢及偵查中之指述。 證明被告與其於上揭時地合意性交之事實。 3 證人即A女父母AV000-A109333A、AV000-A109333B之證述（經具結） 證明被告與A女合意性交後向其等表示因與A女發生性關係而心生歉意之事實。 4 A女之代號與真實姓名對照表1份。 證明被害人A女於案發時，為14歲以上未滿16歲之事實。 5 臺東縣性侵害案件減少被害人重複陳述作業訊前訪視紀錄表、性侵害犯罪事件通報表、性侵害案件減少被害人重複陳述同意書、刑案現場測繪圖各1份及現場照片2張。 佐證證明被告與A女合意性交之地點及通報高雄市政府經過之事實。 
二、核被告所為，係犯刑法第227條第3項之與14歲以上未滿16歲
    之女子合意性交罪嫌。
三、依刑事訴訟法第251條第1項提起公訴。
　　此　致
臺灣臺東地方法院
中　　華　　民　　國　 110　　年　　3 　　月　　15　　日
     　　　　　　　　　　 檢　察　官　 羅佾德
本件正本證明與原本無異
中　　華　　民　　國　 110　　年　　3 　　月　　17　　日
                          書  記  官   李秋娟

附錄本案所犯法條全文
中華民國刑法第227條
（未成年人）
對於未滿十四歲之男女為性交者，處 3 年以上 10 年以下有期
徒刑。
對於未滿十四歲之男女為猥褻之行為者，處 6 月以上 5 年以下
有期徒刑。
對於十四歲以上未滿十六歲之男女為性交者，處 7 年以下有期
徒刑。
對於十四歲以上未滿十六歲之男女為猥褻之行為者，處 3 年以
下有期徒刑。
第 1 項、第 3 項之未遂犯罰之。